# 请教陈版：分公司安全生产费的问题

提问人：沙风 1978 时间：2013-06-13 15:54:33
陈版，您好！ 请教一下，分公司可否不计提安全生产费，而在母公司层面以汇总抵销后的收入作为计算基数统一计提？

回答人：chenyiwei
没有明确规定。建议根据安全生产法律法规的规定，考虑分公司是否也是安全生产的责任主体。如果分公司也是安全生产责任主体，则分公司应就其确认的收入直接在其账面上计提安全生产费；如果分公司自身不是安全生产责任主体，则可以由总公司根据总分公司收入汇总数为基数统一提取（但不建议抵销内部销售收入），并将部分专项储备对应的资金下拨给分公司用于安全生产方面的投入。